臺灣高雄地方法院刑事判決　　　　　　　　　　　　　九十一年度訴字第六七六號
　　公　訴　人　臺灣高雄地方法院檢察署檢察官
　　被　　　告　丁○○
　　選任辯護人　鄭國安
　　　　　　　　陳炳彰
　　　　　　　　吳麗珠
右列被告因毒品危害防制條例案件，經檢察官提起公訴（九十年度偵字第一五○三二
號），乙○判決如左：
    主  文
丁○○共同連續販賣第一級毒品，處有期徒刑拾參年，褫奪公權伍年。
扣案如附表（二）編號一、附表（三）編號一、編號三、編號四、附表（四）編號一
、編號二及附表（五）編號一、編號三、編號四、編號五、編號六之物，均沒收並銷
燬之；扣案如附表（三）編號五、編號六、編號九及附表（五）編號九、編號十、編
號十一、編號十二、編號十三、編號十四之物，均沒收之；又犯罪所得新台幣參萬貳
仟伍佰元沒收，如全部或一部不能沒收時，以其財產抵償之。
    事  實
一、丁○○曾於八十八年間，因偽造文書案件經法院判處有期徒刑三月，緩刑三年確
    定，仍不知警惕。復基於意圖營利之概括犯意，於附表（一）編號一及編號二所
    示之時間、地點，連續販賣第一級毒品海洛因予庚○○及甲○○各二次，得款新
    台幣六千元。又於附表（一）編號三及編號四所示之時間、地點，承上開販賣第
    一級毒品之概括犯意，並與己○○（俟通緝到案後另行審結）基於共同販賣第一
    級毒品之概括犯意聯絡，以門號0000000000、0000000000
    之行動電話作為聯絡工具，由丁○○負責接聽電話並談妥交易後，再由己○○負
    責送貨，連續販賣第一級毒品予不詳姓名之人士九次及辛○○一次，得款二萬六
    千五百元。嗣於九十年八月九日，丁○○與不詳姓名之人士連絡交易細節後，即
    由己○○攜帶海洛因一包於附表（一）編號五所示之地點等候交易之對象時，當
    場為埋伏之員警查獲而未遂，並自己○○身上扣得如附表（二）所示之海洛因一
    包。己○○隨即帶同員警前往位於高雄市○○路五六○號「荷蘭汽車旅館」第二
    ○三室查獲丁○○，並分別於該旅館二○三室及丁○○所有車號ＺＧ─五一○七
    號箱型車內扣得如附表（三）及附表（四）所示之物。再於同日二十一時許，至
    丁○○位於高雄市○○區○○路二○六巷二之一號六樓之二住處查獲如附表（五
    ）所示之物。
二、案經高雄市政府警察局刑警大隊報告台灣高雄地方法院檢察署檢察官偵查起訴。
    理  由
一、訊據被告丁○○矢口否認有何販賣第一級毒品海洛因之犯行，辯稱除香菸、粉狀
    海洛因、行動電話二支為其所有外，其餘物品均分別屬案外人丙○○所有，伊並
    未販賣毒品云云。經查：
    （一）附表（一）編號一之犯罪事實部分：
          １、被告販賣第一級毒品予庚○○之事實，業據證人庚○○於警訊及偵查
              中證述綦詳。證人庚○○於警訊時即證稱：「（問：警方所查獲之毒
              品海洛因、夾鏈袋及盒子等是何人所有？作何用途？）都是丁○○的
              ，他是用來自己施用並販賣給不特定人吸食。」（見九十年八月十日
              十時四十五分警訊筆錄）。嗣於檢察官偵訊時亦證稱：「今年（九十
              年）三、四月份，他（指被告）在他住處有賣海洛因給我，我共買了
              二次，每次一、二千元。」等語。且當日庭訊時，檢察官讓被告與謝
              美娟當面對質，庚○○仍堅稱有向被告購買海洛因（見偵查卷第三七
              頁筆錄）。再於九十年十一月二十二日檢察官偵訊時，證人庚○○仍
              證稱：共向被告買了二次毒品，每次一、二千元，是以000000
              0000號行動電話與被告聯絡等語（見偵查卷第五五頁至五六頁筆
              錄），顯見被告應有販賣第一級毒品海洛因予庚○○之事實無訛。
          ２、證人庚○○嗣於乙○審理中固翻異前詞，改稱毒品是向丙○○購買云
              云。惟證人庚○○於乙○問及是否知道丙○○的行動電話時，竟答稱
              不知道；卻於訊問是否知道被告的行動電話時，反能清楚的回答被告
              所使用之二支行動電話號碼，分別為0000000000、000
              0000000號（見乙○九十一年四月二日第８、９頁筆錄）。倘
              庚○○施用之毒品係向案外人丙○○購買，何以庚○○竟然不知道林
              孟蓉之聯絡方式，反而對於被告之行動電話號碼如此熟悉。由此可知
              ，證人庚○○於警訊及偵查中之供述，應較為可信。其嗣於乙○審理
              中改異前詞，應係迴護被告之說詞，不足為採。
    （二）附表（一）編號二犯罪事實部分：
    １、被告販賣第一級毒品海洛因予甲○○之事實，業據證人甲○○於警訊
              中證述甚詳。證人甲○○證稱：「我於九十年五月中旬，開始向『洪
              福志』購買毒品海洛因。每次以二、三千元不等之代價購得。」等語
              （見九十年八月十日警訊筆錄）。核與證人戊○○於警訊及偵查中證
              稱：「我吸食之毒品海洛因是我男朋友（指甲○○）向『丁○○』購
              買的。」「我只知道都是打電話和他（指被告）聯絡後，再到他三民
              區○○路住處交易毒品。」（見九十年八月十日警訊筆錄）「（施用
              的毒品）有時是向丁○○要，有時是我男朋友甲○○向丁○○買。」
              「（共買）一、二次，地點在三民區○○路丁○○住處。」（見偵查
              卷第四一頁筆錄）等情節亦相一致。
          ２、證人甲○○嗣於乙○審理中雖翻異前詞，改稱：其施用的毒品係向一
              位綽號「阿信」的朋友購買的等語。惟同時亦稱：不記得「阿信」的
              聯絡電話云云。經查，通常有施用毒品之習慣者，無不以電話作為聯
              絡購買毒品之方式，而證人甲○○於警訊中，已清楚的供稱：「我都
              是打0000000000、0000000000和他（指被告）
              聯絡後，再到他三民區○○路住處交易毒品。」等語。反而於乙○審
              理中供述其毒品之來源時，卻無法舉出「阿信」之聯絡方式供乙○查
              證。是綜觀證人甲○○前後兩次之證述，應以其在警訊中證述之內容
              較符合常理。況且，經乙○於九十一年五月三十日審理中提示證人王
              承軒之筆錄予證人甲○○，證人亦答稱：警訊中之筆錄確實全部看過
              無誤才簽名、蓋指印。則證人甲○○警訊中之筆錄既經甲○○確認無
              訛始簽名蓋印，尚難認其警訊中之證言係出於非任意性之陳述或有何
              瑕疵可言。從而證人甲○○嗣後翻前詞，顯亦係迴護被告之詞，亦不
              足為採。
    （三）附表（一）編號三及編號五犯罪事實部分：
          １、被告丁○○透過己○○販賣毒品之事實，業據共同被告己○○於警訊
              中供述甚詳。己○○供稱：「（九十年八月九日十八時三十分在高雄
              市○○區○○路與建興路口）警方在我身上所查獲之毒品海洛因是我
              所有的，我至該處是要將毒品交給綽號『明仔』之男子。」「綽號『
              明仔』之男子要向丁○○購買毒品，他叫我拿毒品去正忠路與建興路
              口交給『明仔』之男子，順便將錢收回來給他。」「我是在九十年七
              月中旬開始替他（指被告）運輸毒品。」「我替他運輸毒品有在洪福
              志住處馬德里大廈樓下交易共四、五次，大豐與大昌路口交易三、四
              次，大昌與皓東路口交易共二、三次，正忠與建興路口交易一次，‧
              ‧‧我向對方收新台幣三千元的有三次，二千元的二次。」「有時候
              丁○○沒有交代我要向對方收錢。」「最後一次替他運輸毒品是在九
              十年八月九日十六時三十分在高雄市○○路與建興路口交易，價錢為
              二千元。」等語（見九十年八月十日筆錄）甚詳。核與證人庚○○於
              警訊中所證稱：己○○是幫丁○○送毒品等情節亦相符合（見九十年
              八月十日警訊筆錄）。
          ２、共同被告己○○嗣於偵訊中改稱：被查獲時身上攜帶的毒品是自己要
              施用的等語。惟查，共同被告己○○於當日為警在高雄市○○路與建
              興路口查獲時，隨即供出其所販賣毒品之來源係當時在「荷蘭汽車旅
              館」之被告丁○○所交付。而警方依其所為供述前往「荷蘭汽車旅館
              」查緝，隨即於該旅館二○三室內查獲丁○○及如附表（三）所示之
              大批毒品及販賣工具。按一般販賣毒品者，為躲避警檢之查緝，無不
              以隱匿自己之行蹤為首要，豈有輕易暴露自己之所在予一般購買毒品
              之吸毒者，而己○○竟能輕易供出被告之所在，並進而在其藏匿處查
              獲大批毒品及販賣毒品之用具，顯見己○○絕非僅係單純向被告購買
              毒品施用之人，其與被告丁○○應係販賣毒品之同夥。從而共同被告
              己○○於警訊中供稱替被告送毒品予購買之人等情，自可採信。
    （四）附表（一）編號四犯罪事實部分：
          １、被告販賣第一級品予辛○○之事實，業據證人辛○○於警訊、偵訊及
              乙○審理中證述綦詳。證人辛○○於警訊中證稱：「於九十年七月三
              十日經友人介紹向該『祥仔』之男子購買過壹次，每次均打其所持用
              之0000000000號行動電話聯絡，而我們相約在高雄市前鎮
              區○○○路與武營路之一家七─十一便利超商前交易，此次購得半錢
              五千五百元之毒品海洛因。」等語（見九十年八月十日警訊筆錄）。
              核與其於乙○審理中所證述：「九十年八月九日在歷史博物館被查獲
              是第二次。第一次是九十年七月三十日在崗山北路和武營路口的超商
              ，兩次都是購買半錢，五千五百元。第一次是由己○○拿毒品去給我
              。我們是打手機聯絡，是打0000000000聯絡，朋友介紹的
              。第二次還沒有交易完成就被查獲了。」等情節均相符合。
          ２、被告固辯稱不認識辛○○，亦未販賣毒品予辛○○云云。惟查：被告
              於警訊及乙○審理中均自承，門號0000000000及0000
              000000之行動電話係伊所使用，而辛○○於九十年八月九日為
              警在高雄市歷史博物館查獲時，經查詢其所持用之行動電話手機，確
              實有撥打予被告所使用之手機號碼0000000000之通話紀錄
              ，此亦有手機螢幕翻拍之照片一張在卷可按。被告既然不認識辛○○
              ，何以辛○○會擅自撥打行動電話予被告。從而證人辛○○證稱經朋
              友介紹始撥打電話向被告購買毒品等情，自屬可信。
    （五）被告又辯稱：扣案如附表所示之物品，大部分均為丙○○所有，且高雄市
          三民區○○路二○六巷二之一號六樓之二之房屋，亦係丙○○所居住云云
          。經查：附表（三）及附表（四）之扣案物品，係分別於被告承租之汽車
          旅館及被告所有之自小貨車上所查獲等情，業據證人即查獲本案之員警林
          仁傑於乙○九十一年八月二十日審理中證述明確，被告對此亦不否認。且
          扣案之物品中，有為數不少市價高昂之毒品，衡情，豈有輕易將毒品交付
          他人帶到汽車旅館任意放置之理。且被告為警查獲當時，尚扣得建武路二
          ○六巷二之一號六樓之二房屋之鑰匙一把，參以證人庚○○及甲○○均證
          稱：被告確實居住於上開房屋（見九十年八月九日、八月十日警訊筆錄）
          ，足以證明被告確實居住於上開房屋之內。是被告辯稱房屋內之物品係林
          孟蓉所有等情，實有違常理，應係卸責之詞，顯不足採信。
    （六）被告又辯稱：當天是與丙○○約定在「荷蘭汽車旅館」要向她購買毒品，
          而己○○及庚○○也是向丙○○買毒品云云（見乙○九十一年四月二日第
          ３頁筆錄）。惟就渠等三人如何與丙○○約定於旅館內交易毒品之經過，
          被告係供稱：「在六合路附近的小吃店（打電話給丙○○），當時己○○
          和庚○○兩人也在，我與丙○○通完電話後，有跟己○○及庚○○講，他
          們二人就跟我一起去。」「後來甲○○跟我借車子，我把車上的東西拿下
          來。」等語（見乙○同日第４頁筆錄）。惟證人庚○○卻證稱：「我不曉
          得（丙○○約我們去旅館作什麼），那是丁○○約的，當時我們三人（指
          被告、庚○○及己○○）在車上，丁○○約好後就叫我們一起去，不曉得
          去那邊做什麼事，正好沒事就一起過去了。」「在路上碰到甲○○、黃瓊
          慧，就帶他們一起去。」等語（見乙○同第６、７頁筆錄）。被告之供述
          與證人庚○○之證詞互不一致。是被告辯稱係與庚○○及己○○要到旅館
          向丙○○購買毒品等情，亦與事實不符。況被告亦不諱言，伊三人進入荷
          蘭汽車旅館之前，並未購買任何毒品（見乙○同日第４頁筆錄），且該旅
          館房間係當天始以另一位證人戊○○之名義承租，並經證人戊○○於警訊
          中供明在卷。顯然該旅館房間之物品，絕非丙○○所放置，而應係被告所
          攜帶進去。參以證人庚○○、甲○○及共同被告己○○於警訊中均供稱：
          旅館內之物品確實係被告所有。則被告若係到旅館向丙○○購買毒品，何
          以尚自行攜帶毒品、電子秤、及大量之空夾鏈袋等物品。雖被告一再辯稱
          旅館內查獲之物品係丙○○所有，惟經乙○依所調取之口卡資料傳、拘林
          孟蓉到庭，均無所獲，尚難認被告所辯為可信。況被告如係向丙○○購買
          毒品，販毒者豈會輕易將大批之毒品及販賣工具交付予購毒者，從而被告
          辯稱係到旅館向丙○○購買毒品及以扣案之物品均係丙○○所有等情，亦
          係卸責之詞。
    （七）又被告為警查獲持有毒品時，另查獲電子秤二個、捲煙器一個、研磨器三
          具、封口機一具及大批之分裝夾鏈袋等物品。而按毒品交易價格，每一公
          克市價動輒上千元，是販賣毒品者無不斤斤計較，故每每須籍助精密之電
          子秤從事交易。而研磨器、捲煙器及封口機及分裝袋更是販毒者用於分裝
          毒品，以便販賣予他人所使用之工具。若被告僅係單純持有或施用毒品，
          實無須備有如此精密之電子儀器、分裝工具及大量之分裝袋。況且查扣之
          物品中尚有帳冊及聯絡簿各一本扣案，是被告辯稱未有要販賣之行為，顯
          不足為採。此外，復有如附表（二）至附表（五）扣案之物品可資佐證，
          本件事證明確，被告犯行應堪認定。
    （八）另關於被告販賣第一級毒品之次數與金額：(1)庚○○部分，證人庚○○證
          稱：共購買二次，每次一、二千元。(2)甲○○部分，證人甲○○證稱：共
          購買二十餘次，每次二、三千元；惟證人戊○○則證稱：共一、二次。(3)
          由己○○代送部分，己○○證稱：馬德里大樓四、五次，大豐與大昌路口
          三、四次，大昌與皓東路口二、三次，價格三千元三次，二千元二次，其
          餘被告未交待拿錢。(4)辛○○部分，證人辛○○證稱：共購買二次，其中
          一次未完成交易，每次金額五千五百元等語。則證人及共同被告證述及供
          述之次數、金額雖未能確定，然經比較先後供述與其他事證相互結合運用
          之可信情況擔保程度，及「若有懷疑，應從被告有利認定」之原則，應認
          被告販賣之次數及金額，應取其最低次數及金額而認定之。其餘超過部分
          ，尚乏更為可信之旁證以供審認，是關於被告先後販賣毒品之詳細次數及
          所得金額，雖因被告否認犯行而難於查考，但依前開說明，經依罪疑法則
          排除尚有存疑部分之供述後，應認被告歷次販賣毒品之次數及所得財物總
          額為附表（一）所載，附此敘明。
二、核被告丁○○如附表（一）編號一至編號四之犯行，係犯毒品危害防制條例第四
    條第一項之販賣第一級毒品海洛因既遂罪；附表（一）編號五之犯行，已著手販
    賣毒品之行為，惟尚未完成交易即被查獲，其行為尚屬未遂，係犯同條例第四條
    第五項、第一項之販賣第一級毒品未遂罪。其持有海洛因之低度行為為販賣之高
    度行為所吸收，不另論罪。被告與己○○就附表（一）編號三、編號四及編號五
    之犯行，具有犯意聯絡及行為分擔，為共同正犯。被告先後多次販賣海洛因之行
    為，雖有既遂與未遂之別，惟其犯罪時間密接，所犯罪名相同，顯係基於概括犯
    意為之，仍應依連續犯之規定以販賣第一級毒品既遂一罪論，惟因本罪之法定本
    刑為無期徒刑或死刑，依法不得加重之。又被告所犯本件販賣第一級毒品之罪，
    其最輕法定本刑雖為無期徒刑，惟考量被告販賣毒品之次數、數量及金額均非大
    盤所可比擬，應屬販賣毒品之下游業者，情輕法重，被告之行為不無可堪憫恕之
    處，乙○認如處以最輕之無期徒刑，仍嫌過重，爰依刑法第五十九條之規定，酌
    予減輕其刑。爰審酌被告有事實欄所載之前科，現仍於緩刑期間，此有台灣高等
    法院被告全國前案紀錄表及台灣高雄地方法院檢察署刑案資料查註紀錄表各一份
    在卷可佐，竟仍不思警惕，非法販賣海洛因予他人，危害他人身心健康甚鉅，且
    犯罪後飾詞卸責及其販賣之次數、數量等一切情狀，量處如主文所示之刑。並依
    其所犯罪之性質，認有褫奪公權之必要，並宣告褫奪公權五年。
三、扣案如附表（二）編號一、附表（三）編號一及附表（五）編號一之物，確為第
    一級毒品海洛因，分別有如附表所示之法務部調查局鑑定通知書在卷可按，應依
    毒品危害防制條例第十八條第一項之規定，沒收並銷燬之。另扣案如附表（三）
    編號三、編號四，附表（四）編號一、編號二、附表（五）編號三、編號四、編
    號五、編號六之物，均摻有海洛因或含有海洛因殘渣，亦有如附表所示之高雄醫
    學大學附設中和紀念醫院檢驗報告在卷可佐，且於客觀上無法與殘留之海洛因殘
    渣剝離，應視同毒品危害防制條例第十八條第一項之毒品，併予宣告沒收並銷燬
    之。又扣案如附表（三）編號五、編號六、編號九，附表（五）編號九、編號十
    、編號十一、編號十二、編號十三、編號十四之物，為被告所有供本件販賣毒品
    所用之物，已如前述，及販賣海洛因所得之財物三萬二千五百元（計算式：
    1000X2+2000X2+3000X3+2000X6+5500=32500），應依同條例第十九條第一項之規
    定沒收之；所得財物三萬二千五百元部分，如一部不能沒收時，因係現款，故應
    以其財產抵償之。至於扣案如附表（三）編號二及附表（五）編號二之注射針筒
    ，係供施用第一級毒品海洛因所用之物，與本件被告販賣毒品之行為無關；附表
    （三）編號七之白色粉末並非第一級毒品海洛因（有如附表所示之法務部調查局
    鑑定通知書可佐）；附表（五）編號七、編號八之物，雖係第二級毒品安非他命
    及含有安非他命殘渣之吸食器（有如附表所示之高雄醫學大學附設中和紀念醫院
    檢驗報告可參），及附表（三）編號八之大樓鑰匙、附表（五）編號十五庚○○
    之印章，均與本件被告販賣第一級毒品之行為無關，爰均不另為沒收之諭知。
四、公訴人就被告附表（一）編號一及編號二之犯行，雖於起訴書之理由欄已敘及，
    惟於起訴書之事實欄並未敘明，應認並未起訴，惟該二部分之行為與起訴之犯罪
    事實，實具有連續犯之裁判上一罪之關係，已如前述，自為本件起訴效力所及，
    乙○自當併予裁判。又公訴人雖就被告於附表（一）編號六，即九十年八月九日
    二十三時五十分許在高雄市歷史博物館販賣毒品予辛○○之犯行亦一併起訴，惟
    查，該次查獲辛○○購買毒品之經過，據證人即員警林仁傑於乙○審理中證稱：
    「丁○○被帶回警局後，他的行動電話一直在響，我們將它接聽，得知對方是要
    向丁○○購買毒品，我們先跟對方約在高速公路交流道，後來又改在高雄市歷史
    博物館，我們依約定的時間到場後，辛○○出現在現場，從他的手機內查詢得知
    有撥行動電話到丁○○的手機，辛○○當時有坦承是要向丁○○購買毒品的。」
    等語（見乙○九十一年八月二十日筆錄）。由此可知，該次交易係員警假扮被告
    之身分與辛○○聯絡，此部分要難認被告於該次有販賣毒品予辛○○之意思，尚
    難認已達著手販賣毒品之行為，自難論以被告販賣毒品之罪。惟此部分與前開有
    罪部分，實具有連續犯之裁判上一罪之關係，爰不另為無罪之諭知。均併此敘明
    。
據上論斷，應依刑事訴訴法第二百九十九條第一項前段，毒品危害防制條例第四條第
一項、第五項、第十八條第一項、第十九條第一項，刑法第十一條前段、第二十八條
、第五十六條、第五十九條、第三十七條第二項，判決如主文。
本案經檢察官葉淑文到庭執行職務。
中      華      民      國      九十一      年      十    月    八      日
                                  臺灣高雄地方法院刑事第七庭
                                      審判長法  官  陳志銘
                                            法  官  曾吉雄
                                            法  官  高英賓
右正本證明與原本無異。
如不服本判決，應於判決送達後十日內，向乙○提出上訴狀。
                                            書記官  林雯琪
中      華      民      國      九十一      年      十    月    九      日
附表(一)
┌──┬─────┬───────┬─────┬────┬───────┐
│編號│ 交易時間 │  交易地點    │ 交易對象 │  次數  │  每次金額    │
│    │          │              │          │        │  (新台幣)    │
├──┼─────┼───────┼─────┼────┼───────┤
│一  │九十年三、│高雄市三民區建│庚○○    │二次    │一千元        │
│    │四月間    │武路二○六巷二│          │        │              │
│    │          │之一號六樓之二│          │        │              │
│    │          │              │          │        │              │
├──┼─────┼───────┼─────┼────┼───────┤
│二  │九十年五月│同右          │甲○○    │二次    │ 二千元       │
│    │中旬起    │              │          │        │              │
├──┼─────┼───────┼─────┼────┼───────┤
│三  │九十年七月│同右「馬德里大│姓名不詳  │四次    │三千元三次    │
│    │          │樓」樓下      │          │        │              │
│    │中旬起    ├───────┼─────┼────┤二千元六次    │
│    │          │高雄市○○路與│姓名不詳  │三次    │              │
│    │          │大昌路口      │          │        │              │
│    │          ├───────┼─────┼────┤              │
│    │          │高雄市○○路與│姓名不詳  │二次    │              │
│    │          │皓東路口      │          │        │              │
├──┼─────┼───────┼─────┼────┼───────┤
│四  │九十年七月│高雄市前鎮區崗│辛○○    │一次    │五千五百元    │
│    │三十日    │山北路與武營路│          │        │              │
│    │          │口之7─11超商 │          │        │              │
├──┼─────┼───────┼─────┼────┼───────┤
│五  │九十一年八│高雄市○○路與│綽號「明仔│一次    │交易未完成被當│
│    │月九日    │建興路口      │」之男子  │        │場查獲        │
├──┼─────┼───────┼─────┼────┼───────┤
│六  │九十年八月│高雄市○○○路│辛○○    │一次    │非被告與購毒品│
│    │九日二十三│歷史博路館前  │          │        │聯絡交易毒品  │
│    │時五十分  │              │          │        │              │
└──┴─────┴───────┴─────┴────┴───────┘
附表(二) ：自己○○身上查扣之物品
┌─┬────────┬────┬────┬──────────────┐
│編│  物 品 名 稱   │ 數 量  │ 重 量  │  鑑 定 報 告(備註)         │
│號│                │        │        │                            │
├─┼────────┼────┼────┼──────────────┤
│一│海洛因          │一包    │與附表( │法務部調查局編號000000000號 │
│  │                │        │三)編號 │鑑定通知書                  │
│  │                │        │一、附表│                            │
│  │                │        │(五)編號│                            │
│  │                │        │一之海洛│                            │
│  │                │        │因共十包│                            │
│  │                │        │，合計淨│                            │
│  │                │        │重二‧八│             │
│  │                │        │二公克、│                            │
│  │                │        │包裝重二│                            │
│  │                │        │‧七七公│                            │
│  │                │        │克。    │                            │
└─┴────────┴────┴────┴──────────────┘
附表(三)：在荷蘭汽車旅館第二○三室查扣之物品
┌─┬────────┬────┬────┬──────────────┐
│編│  物 品 名 稱   │ 數 量  │ 重 量  │  鑑 定 報 告(備註)         │
│號│                │        │        │                            │
├─┼────────┼────┼────┼──────────────┤
│一│海洛因          │八包    │見附表( │法務部調查局編號000000000號 │
│  │(其中一包是煙草)│        │二)     │鑑定通知書                  │
├─┼────────┼────┼────┼──────────────┤
│二│注射針筒        │八支    │        │高雄醫學大學附設中和紀念醫院│
│  │                │        │        │編號9103─133檢驗報告       │
├─┼────────┼────┼────┼──────────────┤
│三│殘留海洛因餘渣夾│一只    │        │高雄醫學大學附設中和紀念醫院│
│  │鏈袋            │        │        │編號9103─129檢驗報告       │
├─┼────────┼────┼────┼──────────────┤
│四│捲煙器(海洛因殘 │一個    │        │高雄醫學大學附設中和紀念醫院│
│  │渣)             │        │        │編號9103─132檢驗報告       │
├─┼────────┼────┼────┼──────────────┤
│五│空夾鏈袋        │一盒    │        │                            │
├─┼────────┼────┼────┼──────────────┤
│六│空夾鏈袋        │四只    │        │                            │
├─┼────────┼────┼────┼──────────────┤
│七│白色粉末        │一大包  │淨重三二│(並非海洛因)                │
│  │             │        │‧七四公│法務部調查局編號000000000號 │
│  │                │        │克(包裝 │鑑定通知書                  │
│  │                │        │重一‧二│                            │
│  │                │        │一公克) │                            │
├─┼────────┼────┼────┼──────────────┤
│八│大樓鑰匙        │一付    │        │                            │
├─┼────────┼────┼────┼──────────────┤
│九│NOKIA行動電話手 │二支    │        │(0000000000、0000000000)    │
│  │機(含SIM卡二張) │        │        │                            │
└─┴────────┴────┴────┴──────────────┘
附表(四)：在車號ZG─5107號箱型車上查扣之物品
┌─┬────────┬────┬────┬──────────────┐
│編│  物 品 名 稱   │ 數 量  │ 重 量  │  鑑 定 報 告(註備)         │
│號│                │        │        │                            │
├─┼────────┼────┼────┼──────────────┤
│一│電子秤          │一個    │        │高雄醫學大學附設中和紀念醫院│
│  │                │        │        │編號9103─144檢驗報告       │
├─┼────────┼────┼────┼──────────────┤
│二│摻有海洛因香菸  │一支    │        │高雄醫學大學附設中和紀念醫院│
│  │                │        │        │編號9014─144檢驗報告。     │
└─┴────────┴────┴────┴──────────────┘
附表 (五)：在丁○○位於高雄市○○區○○路二○六巷二之一號六樓之二住處查扣
           之物品
┌─┬────────┬────┬────┬──────────────┐
│編│  物 品 名 稱   │ 數 量  │ 重 量  │  鑑 定 報 告(備註)         │
│號│                │        │        │                            │
├─┼────────┼────┼────┼──────────────┤
│一│海洛因          │二包    │見附表( │法務部調查局編號000000000號 │
│  │     │        │二)     │鑑定通知書                  │
├─┼────────┼────┼────┼──────────────┤
│二│注射針筒        │八支    │        │高雄醫學大學附設中和紀念醫院│
│  │                │        │        │編號9103─133檢驗報告       │
├─┼────────┼────┼────┼──────────────┤
│三│殘留海洛因餘渣夾│二十只  │        │高雄醫學大學附設中和紀念醫院│
│  │鏈袋            │        │        │編號9103─129檢驗報告       │
├─┼────────┼────┼────┼──────────────┤
│四│挑食用塑膠吸管  │二支    │        │高雄醫學大學附設中和紀念醫院│
│  │(海洛因殘留)    │        │        │編號9103─130檢驗報告       │
├─┼────────┼────┼────┼──────────────┤
│五│電子秤          │一個    │        │高雄醫學大學附設中和紀念醫院│
│  │(海洛因殘留)    │        │        │編號9103─144檢驗報告       │
├─┼────────┼────┼────┼──────────────┤
│六│海洛因研磨器    │三具    │        │高雄醫學大學附設中和紀念醫院│
│  │(海洛因殘留)    │        │        │編號9103─145檢驗報告       │
├─┼────────┼────┼────┼──────────────┤
│七│安非他命        │三包    │驗前毛重│高雄醫學大學附設中和紀念醫院│
│  │                │        │六‧九二│編號9103─147檢驗報告       │
│  │                │        │公克、驗│                            │
│  │                │        │後毛重六│                            │
│  │                │        │‧八公克│                            │
├─┼────────┼────┼────┼──────────────┤
│八│安非他命吸食器  │一組    │        │高雄醫學大學附設中和紀念醫院│
│  │(安非他命殘留)  │        │        │編號9103─131檢驗報告       │
├─┼────────┼────┼────┼──────────────┤
│九│封口機          │一具    │        │無毒品殘留                  │
│  │         │        │        │高雄醫學大學附設中和紀念醫院│
│  │                │        │        │編號9103─146檢驗報告       │
├─┼────────┼────┼────┼──────────────┤
│十│分裝袋樣本      │一組    │        │                            │
├─┼────────┼────┼────┼──────────────┤
│十│自製分裝用紙袋  │七疊    │        │                            │
│一│                │        │        │                            │
├─┼────────┼────┼────┼──────────────┤
│十│聯絡簿          │一本    │        │                            │
│二│                │        │        │                            │
├─┼────────┼────┼────┼──────────────┤
│十│帳冊            │十本    │        │                            │
│三│                │        │        │                            │
├─┼────────┼────┼────┼──────────────┤
│十│分裝用空夾鏈袋  │一大包  │        │                            │
│四│                │        │        │                            │
├─┼────────┼────┼────┼──────────────┤
│十│庚○○印章      │一個    │        │                            │
│五│                │        │        │                            │
└─┴────────┴────┴────┴──────────────┘
附錄論罪科刑法條：
毒品危害防制條例第四條
製造、運輸、販賣第一級毒品者，處死刑或無期徒刑；處無期徒刑者，得
併科新台幣一千萬元以下罰金。
製造、運輸、販賣第二級毒品者，處無期徒刑或七年以上有期徒刑，得併
科新台幣七百萬元以下罰金。
製造、運輸、販賣第三級毒品者，處五年以上有期徒刑，得併科新台幣五
百萬元以下罰金。
製造、運輸、販賣專供製造或施用毒品之器具者，處一年以上七年以下有
期徒刑，得併科新台幣一百萬元以下罰金。
前四項之未遂犯罰之。
